臺灣雲林地方法院民事裁定
                                   110年度港簡調字第36號
聲  請  人  徐婉菁  

上列當事人請求分割共有物事件，本院裁定如下：
    主  文
原告應於本裁定送達後二十日內，具狀補正雲林縣○○鄉○○段
○○○○○地號土地之第一類土地登記謄本（全部，含顯示權利
人、義務人之他項權利部，相關資料均勿隱）、異動索引、債務
人之被繼承人除戶謄本、繼承系統表、全體繼承人最新戶籍謄本
（記事欄勿省略），並以書狀補正追加之被告姓名、地址、訴之
聲明、應繼分比例之起訴狀，及提出被告等之最新戶籍謄本（記
事欄勿省略），並依被告人數提出繕本，以補正當事人，且依被
代位人應分得之遺產數額，計算訴訟標的之價額，依法繳納訴訟
費用，逾期不補正或補正不完全，即裁定駁回本件訴訟。
    理  由
一、按原告之訴，起訴不合程式或不備其他要件者，法院應以裁
    定駁回之。但其情形可以補正者，審判長應定期間先命補正
    ，民事訴訟法第249 條第1 項第6 款定有明文。次按繼承人
    有數人時，在分割遺產前，各繼承人對於遺產全部為公同共
    有（民法第1151條）；且公同共有人對共有物之處分，除法
    律或契約另有規定外，應得公同共有人全體之同意（修正前
    民法第828 條第2 項），非任何一人所得私擅處分。故如非
    得公同共有人全體之同意，即應由公同共有人全體起訴或被
    訴，其訴訟標的，對於共同訴訟之各人必須合一確定（最高
    法院92年度台上字第1535號民事裁判參照），係屬固有之必
    要共同訴訟，須共有人全體參與訴訟，其當事人之適格始無
    欠缺。再按，民法第1164條所定之遺產分割，係以整個遺產
    為一體為分割，並非以遺產中個別之財產分割為對象，亦即
    遺產分割之目的在廢止遺產全部之公同共有關係，而非旨在
    消滅個別財產之公同共有關係，其分割方法應對全部遺產整
    體為之。又核定訴訟標的價額，以起訴時之交易價額為準。
    無交易價額者，以原告就訴訟標的所有之利益為準，民事訴
    訟法第77條之1 第2 項定有明文。
二、經查，原告起訴主張代位被代位人吳明儒分割雲林縣○○鄉○○
    段00000地號土地，依原告所述可知，本案土地為公同共有
    ，應尚有許多當事人因繼承而為公同共有人。既然被繼承人
    尚有其餘繼承人，依前說明，請求分割遺產之訴訟事件係屬
    固有必要共同訴訟。原告應以全體繼承人為被告提起訴訟，
    目前原告尚未查明全體繼承人姓名並以之為共同被告，屬當
    事人不適格，爰定期裁定命原告補正，以免程序延宕，原告
    應補正如主文所示事項，使本院得進行訴訟程序。
三、原告起訴請求代位分割遺產事件但未據繳納裁判費，查本件
    訴訟標的金額應為被代位人依法可分得之遺產數額，原告未
    查報遺產數額致本院無法核定訴訟標的之金額，且原告亦未
    繳納訴訟費用，原告自應補正。
四、茲依民事訴訟法第249 條第1 項但書之規定，限原告於收受
    本裁定後14日內補正上開事項，如未依期補正或補正不完全
    ，即駁回原告之訴。
五、依民事訴訟法第249 條第1 項但書規定，裁定如主文。
中　　華　　民　　國　　110 　年　　3 　　月　　9 　　日
                  北港簡易庭      法　官　簡廷恩
以上正本係照原本作成。　　　　　　　　　
本裁定不得抗告。
中　　華　　民　　國　　110 　年　　3 　　月　　9 　　日
                                  書記官　伍幸怡